【裁判字號】    95,上易,1582
【裁判日期】    950914
【裁判案由】    竊盜
【裁判全文】
臺灣高等法院刑事判決                95年度上易字第1582號
上  訴  人  台灣桃園地方法院檢察署檢察官
被      告  丁○○
上列上訴人因被告竊盜案件，不服臺灣桃園地方法院95年度訴字
第963號，中華民國95年6月20日第一審判決（起訴案號：臺灣桃
園地方法院檢察署95年度偵字第7759號、併辦案號: 95年度偵字
第14616、13580號），提起上訴，被告於本院就被訴事實為有罪
之陳述，經本院告知簡式審判程序意旨，並聽取公訴人及被告之
意見後，本院合議庭裁定依簡式審判程序審理，判決如下：
    主  文
原判決關於竊盜部分撤銷。
丁○○連續攜帶兇器竊盜，累犯，處有期徒刑壹年肆月。
扣案之鑰匙壹把、未扣案之鑰匙壹把，均沒收。
    事  實
一、丁○○前曾因違反毒品危害防制條例案件，經原審法院於民
    國91年11月26日以91年度訴字第1386號判決，判處有期徒刑
    10月，而於91年12月26日確定；嗣因恐嚇取財案件，經原審
    法院於92年1月7日以91年度易字第2187號判決，判處有期徒
    刑5月，而於92年2月24日確定；上開2案經原審法院於92 年
    5月13日以92年度聲字第1107號裁定應執行有期徒刑1年2 月
    確定後，於94年3月4日縮短刑期執行完畢，詎仍不知悛悔。
二、丁○○基於意圖為自己不法所有之概括犯意，連續於下列時
    間、地點竊盜他人財物：
  (1)於95年1月29日上午8時許，在桃園縣中壢巿新生路 337號前
    ，以其所有之鑰匙 1把（未扣案），竊取己○○所有之車號
    MG6-136號重型機車1部（價值約3萬5千元），供作代步工具
    使用。
  (2)再於95年3月4日下午1時許，在桃園縣中壢巿少康二街33 號
    前，以徒手旋轉螺絲方式，竊取戊○○所有之車號 IUM-408
    號重型機車車牌1面，並懸掛於前開竊得之車號MG6-136號重
    型機車上使用。
  (3)於 95年3月15日晚間10時許，在中壢巿新中北路上某處，以
    其所有之鑰匙1把，竊取乙○○所有之車號MXF-981號重型機
    車1部（價值約2萬5千元），供作代步工具使用。
  (4)再於95年3月26日下午5時30分許，在中壢巿中央路旁中央大
    學後門附近，以原置於前開車號 MXF-981號機車內，足以對
    人之生命、身體構成威脅，可為兇器使用之螺絲起子1把（
    未扣案），竊取詹諭所有之車號FN9-828號重型機車車牌1
    面，並懸掛於前開竊得之車號MXF-981號重型機車上使用。
  (5)又於95年3月5日凌晨2時許，騎乘機車至桃園縣中壢市○○
    ○路500號丙○○○○，趁加油站員工休息之際，竊取現金
    約900元。
三、嗣於95年3月30日凌晨2時30分許，丁○○騎乘竊得之車號MX
    F-981號重型機車（懸掛車號FN9-828號車牌），行經中壢巿
    中平路176號前時為警查獲，並扣得前開供竊取車號MXF-981
    號重型機車使用之鑰匙1把。
四、案經桃園縣政府警察局中壢分局報請臺灣桃園地方法院檢察
    署檢察官偵查起訴暨移送併辦。
    理  由
一、本案被告丁○○所犯之竊盜罪，為死刑、無期徒刑、最輕本
    刑3年以上有期徒刑或高等法院管轄第一審案件以外之罪，
    而被告於本院準備程序進行中，就被訴事實為有罪之陳述，
    經本院告知簡式審判程序意旨，並聽取公訴人及被告之意見
    後，本院合議庭依刑事訴訟法第 273條之1第1項之規定，裁
    定依簡式審判程序審理。
二、認定被告有罪所憑之證據及理由：
    上揭被告連續竊盜之犯罪事實，業據被告於警詢、檢察官偵
    訊時、原審及本院審理中均坦承不諱（見偵字第7759號卷第
    12頁至第15頁、第74頁、第83頁、第93頁、原審95年6月6日
    調查筆錄、本院 95年8月30日筆錄），核與證人即被害人乙
    ○○（見偵查卷第40頁）、詹諭（見偵查卷第55頁）、己
    ○○、戊○○（見原審卷）甲○○（偵字第1358號卷第20頁
    ）於警詢時證述之情節相符。復據證人徐佳聲於警詢中證述
    ：被告持上開竊得之NIKON牌相機1台至店內，以2千2百元價
    格出售之事實明確（見偵查卷第66頁），並有切結書 1紙存
    卷可佐（見偵查卷第68頁）。復有卷附贓物認領保管單、車
    輛竊盜車牌失竊資料個別查詢報表－查詢車輛認可資料、車
    輛協尋證明單、車籍作業系統—查詢認可資料在卷，及鑰匙
    1 把扣案可資佐證，足認被告前揭自白與事實相符，堪以採
    信。本件事證明確，自應依法論科。
三、論罪科刑部分：
  (一)核被告丁○○所為竊取詹諭所有之車號 FN9-828號重型機
    車車牌部分，係犯同法第 321條第1項第3款攜帶兇器竊盜罪
    ，就其餘竊盜犯行部分，係犯同法第320條第1項普通竊盜罪
    。
  (二)被告先後多次竊盜犯行，均時間緊接，方法相同，觸犯構成
    要件相同之罪名，顯係基於概括犯意為之，均為連續犯，均
    應依刑法第56條規定分別論以刑法第 321條第1項第3款攜帶
    兇器竊盜罪一罪，並加重其刑。被告行為後，刑法第56條連
    續犯之規定，業於94年1月7日修正公布刪除，並於95年7月1
    日施行，則被告之犯行，因行為後新法業已刪除連續犯之規
    定，此刪除雖非犯罪構成要件之變更，但顯已影響行為人刑
    罰之法律效果，自屬法律有變更，依新法第2條第1項規定，
    比較新、舊法結果，仍應適用較有利於被告之行為時法律即
    舊法論以連續犯（最高法院95年第 8次刑事庭會議決議參照
    ）。公訴意旨漏未斟酌被告攜帶兇器竊盜之事實，而認被告
    係犯刑法第320條第1項之罪，尚有未洽，惟其基本事實同一
    ，本院自應予審理，並變更其起訴法條。
  (三)公訴人雖僅就被告竊盜被害人乙○○、詹諭機車、車牌之
    犯行提起公訴，然檢察官就犯罪事實一部起訴者，其效力及
    於全部，本件被告如事實欄所載其餘竊盜部分之犯罪事實，
    與前揭論罪科刑之部分，有連續犯之關係，已如前述，本院
    自應就屬於裁判上一罪之部分一併加以審理。
  (四)查被告有事實欄所載之犯罪科刑執行情形，有台灣高等法院
    被告全國前案紀錄表、台灣桃園地方法院檢察署刑案資料查
    註紀錄表分別在卷可稽，其於 5年內故意再犯本件有期徒刑
    以上之罪，不論依修正前之刑法第47條，或修正後之刑法第
    47 條第1項之規定，均構成累犯，對被告而言並無有利或不
    利之情形，自不生新舊法比較之問題，應逕依修正前之刑法
    第47條，論以累犯，並加重其刑。
  (五)原審對被告就竊盜部分，論罪科刑，固非無見，惟查：被告
    另於95年3月5日凌晨2時許，在中壢市○○○路500號丙○○
    ○○竊取現金約 900元部分漏未審酌，檢察官就此部分提起
    上訴，為有理由，原判決既有上開可議之處，自應由本院予
    以撤銷。
  (六)爰審酌被告之品行、素行不佳、前因竊盜機車案件經原審法
    院判處有期徒刑 4月，仍不知警惕，兼衡之本件竊盜案件之
    手段、所得之財物、被害人受損之程度，又公訴人雖具體求
    處有期徒刑3年，強制工作2年，惟被告自始至終坦承犯行，
    犯後態度尚稱知所悔悟，而其竊盜之財物均屬機車、車牌，
    本院認上開求刑稍嫌過重等一切情狀，量處如主文第二項所
    示之刑。被告所犯搶奪罪部分，檢察官及被告均未上訴而告
    確定，併此敘明。
四、沒收部分：
    扣案鑰匙1把及未扣案之鑰匙1把（並無證據證明已滅失），
    均係被告所有供本案竊盜犯罪所用之物，業據其自承在卷，
    應依刑法第38條第1項第2款規定宣告沒收之。未扣案之螺絲
    起子1把，被告否認為其所有，與刑法第38條第3項「屬於被
    告所有」之沒收要件有間，均不另為沒收之諭知。
五、本件被告所犯竊盜機車、車牌部分，與原審法院95年壢簡字
    第248號及95年度簡上字第165號判決所認定之竊盜犯行，並
    無連續犯之裁判上一罪關係，附此敘明。
據上論斷，應依刑事訴訟法第369條第1項前段、第364條、第273
條之1第1項、第299條第1項前段、第300條，刑法第28條、第321
條第1項第3款、行為時刑法第56條、第47條、罰金罰鍰提高標準
條例第1條，判決如主文。
本案經檢察官賴俊雄到庭執行職務。
中    華    民    國    95    年    9    月     14    日
                  刑事第十七庭審判長法  官  陳貽男
                                    法  官  高明哲
                                    法  官  許仕楓
以上正本證明與原本無異。
不得上訴。
                                    書記官  初玲玲
中    華    民    國    95    年    9     月    14    日
附錄：本案論罪科刑法條全文
中華民國刑法第321條
犯竊盜罪而有左列情形之一者，處六月以上、五年以下有期徒刑
：
一  於夜間侵入住宅或有人居住之建築物、船艦或隱匿其內而犯
之者。
二  毀越門扇、牆垣或其他安全設備而犯之者。
三  攜帶兇器而犯之者。
四  結夥三人以上而犯之者。
五  乘火災、水災或其他災害之際而犯之者。
六  在車站或埠頭而犯之者。
前項之未遂犯罰之。


司法院資訊處製作；財團法人民間司法改革基金會備份。
